【裁判字號】    98,上訴,1849
【裁判日期】    990720
【裁判案由】    強盜殺人等
【裁判全文】
臺灣高等法院高雄分院刑事判決        98年度上易字第1013號
上  訴  人  臺灣高雄地方法院檢察署檢察官
上  訴  人
即  被  告  壬○○
選任辯護人  李慶隆律師
被      告  辛○○
被      告  丙○○
指定辯護人  本院公設辯護人  李佩娟
被      告  甲○○
指定辯護人  義務辯護人  洪千琪律師
上列上訴人等因被告強盜等案件，不服臺灣高雄地方法院98年度
易字第239 號、重訴字第21號中華民國98年10月30日第一審判決
（起訴及追加起訴案號：98年度偵字第2880、2883、3072、5427
、6164、10456 號、98年度毒偵字第1175、2110號），提起上訴
，本院判決如下：
     主  文
原判決關於甲○○被訴如該判決附表編號一至十四竊盜部分撤銷
。
甲○○共同犯如本判決附表一所示之竊盜罪，計拾肆罪，均累犯
，所處之刑、沒收，均如附表一各該編號所示。應執行有期徒刑
伍年拾月，未扣案之螺絲起子壹支沒收。
其他上訴駁回。
     事  實
一、辛○○於民國（下同）89年間因竊盜案件，經原審法院以89
    年度易字第2509號判處有期徒刑10月，嗣經本院以89年度上
    易字第1703號判決駁回上訴確定，於93年1 月20日縮短刑期
    執行完畢。壬○○於88年間因施用毒品案件，經原審法院裁
    定命入勒戒處所施以觀察、勒戒，勒戒期滿因有繼續施用毒
    品傾向，復經該院裁定命入戒治處所施以強制戒治，而於88
    年9 月23日停止戒治出所接續執行他案，於89年3 月31日戒
    治期滿視為執行完畢，又於92年間再因施用毒品等案件，經
    該院以92年度訴字第1276號判處應執行有期徒刑1 年4 月確
    定；另於95年間因施用毒品案件，經該院以95年度訴字第17
    78號判處有期徒刑8 月確定，而於96年5 月24日縮短刑期執
    行完畢。甲○○於87年間因施用毒品案件，經原審法院裁定
    命入勒戒處所施以觀察、勒戒，因無繼續施用毒品傾向，而
    於88年1 月20日勒戒期滿釋放出所，復於91、92年間，分別
    因過失傷害及違反毒品危害防制條例等案件，經該院以92年
    度交簡字第1379號及93年度訴字第1122號分別判處有期徒刑
    1 年、6 月及4 月確定，經裁定應執行有期徒刑1 年7 月，
    於96年1 月15日假釋出監，而於96年6 月4 日假釋期滿視為
    執行完畢。詎辛○○、壬○○、甲○○仍不知悔改。
二、甲○○因辛○○、壬○○、丙○○積欠借款，為討回欠款，
    即與辛○○、壬○○、丙○○等人，共同基於意圖為自己不
    法所有之犯意聯絡，由其提供行竊目標後，推由如附表一各
    編號所示各次犯行「行為人」欄所示之人，於該附表一各編
    號所示之時間、地點，或徒手、或持足以對人之生命、身體
    及安全構成威脅，具有危險性之螺絲起子為工具，竊取如附
    表一所示被害人寅○○等人所有之物品（各次犯罪行為人、
    時間、地點、被害人、竊取物品、所帶之工具，均詳如附
    表一所載；惟甲○○就該等竊盜犯行均僅參與事前謀議及事
    後分贓，而未親自實施竊取行為），得手後朋分花用或返還
    欠款（辛○○、壬○○、丙○○此部分竊盜事實，業經原審
    法院以98年易字第239 號及本院以98年度上易字第919 號判
    刑確定）。
三、辛○○、壬○○、丙○○3 人於97年12月22日凌晨共同在高
    雄縣彌陀鄉竊得如附表一編號6 所列丁○○所有之大貨車（
    即拖板車）及挖土機各1 台後，旋即於同日凌晨5 時許，至
    李福欽位於高雄市○○區○○路212 號之住處前，由壬○○
    駕駛上開竊得之車號555-QL號拖板車，丙○○負責以鋼纜勾
    住李福欽所有停放在其上開住處前之推土機（俗稱「山貓」
    ），辛○○則駕駛前述竊得之挖土機欲將上開推土機以鋼纜
    吊至拖板車上，而欲以此分工方式竊取李福欽所有之推土機
    ，然因推土機過重，致未能將推土機吊至拖板車上，適為李
    福欽所發現，而未能竊取得逞，李福欽隨即追趕至挖土機旁
    欲逮捕辛○○，辛○○遂徒步由對面巷道逕自逃離現場；此
    時，壬○○駕駛上開拖板車搭載丙○○欲逃離現場，李福欽
    見狀轉而跳上壬○○所駕駛之拖板車駕駛座旁邊，以右手抓
    住拖板車車門，而以左手撞擊該拖板車駕駛座旁左側車窗，
    壬○○為脫免逮捕，在客觀上雖能預見當時李福欽如自行駛
    中之拖板車上摔下，會有頭部著地之致命危險，惟主觀上並
    無預見此結果，仍發動車輛駛離現場，途中李福欽擊破拖板
    車車窗，以手抓住方向盤，並要求壬○○停車，壬○○竟不
    予理會，仍駕駛拖板車快速蛇行，途經高雄市○○路、鼎新
    路、金山路、鼎山路、明誠一路，在短時間內多次快速轉彎
    ，冀欲逃離現場，而以此強暴方式脫免逮捕，導致李福欽因
    體力不支，無力繼續攀附在拖板車上，而在高雄市三民區○○○路528 號前，自高速行駛之拖板車上墜落地面，因而受
    有頭部外傷併顱骨多處骨折併嚴重腦水腫，硬腦膜下出血，
    蜘蛛膜下出血及腦脫疝、胸部挫傷併右側多根肋骨骨折、四
    肢及軀幹多處鈍挫傷等傷害，並於送醫急救無效後宣告死亡
    ，嗣經警循線調查而查悉上情。
四、案經高雄縣政府警察局移送台灣高雄地方法院檢察署檢察官
    偵查起訴。
     理  由
壹、證據能力部分：
一、本案卷內各項言詞或書面供述證據，包括原則上無證據能力
    之傳聞證據，因檢察官、被告及其辯護人，於本院審理時均
    已明確表示同意有證據能力，本院審酌該等證據作成時之情
    況，並無違法取證之瑕疵情形，且經採為犯罪之證據，又均
    與待證事實有相當之關連性存在，認為以之作為證據為適當
    ，依刑事訴訟法第159 條之5 第1 項規定皆有證據能力。
二、至卷附非供述證據之監視器翻拍照片14張、被害人李福欽墜
    地處（高雄市三民區○○○路528 號前）照片7 張（見藍二
    冊第357-363 頁、369-372 頁），係傳達照片當時現場情況
    ，而透過照片傳達之情形，與現場之真實情形，透過機器之
    功能，應能保障其內容之一致性，換言之，照片並不存在人
    對現實情之知覺、記憶所經發生的表現錯誤，是認照片之性
    質係非述證據，無傳聞證據之適用，且於此亦別無證據認上
    開照片有經偽造、變造之情形，該等照片自均有證據能力。
貳、實體部分：
甲、甲○○竊盜部分（即犯罪事實二部分）：
一、訊被告甲○○矢口否認有如附表一竊盜之犯行，辯稱：辛○○因向伊簽賭職棒，欠伊12萬多元，屢經伊催討，而與伊有
    財務糾紛，遂懷恨於心，丙○○及壬○○與伊則無仇恨，但
    伊到辛○○住處討債時，曾遭他們3 人毆打，辛○○、丙○○及壬○○應係因該債務糾紛，而為不實之指證云云。然查
    ，就附表一各次犯行，被告甲○○確有事前由其提供行竊目
    標事後分贓，實施竊盜行為則由辛○○、丙○○、壬○○為
    之（附表一編號1 及9 係由壬○○、丙○○2 人共同實施竊
    盜外，餘均由辛○○、丙○○、壬○○3 人結夥為之）之事
    實，業據共同被告辛○○、丙○○、壬○○等人於本院98年
    度上易字第919 號渠等被訴竊盜案中供述在卷，其等於本院
    審理時，仍堅指被告確有事先提供目標，與伊等謀議行竊之
    事實，且稽諸辛○○、丙○○、壬○○等於上開本院98年上
    易字第919 號竊盜案，分別作案24件、27件、29件，渠等僅
    就本案附表一所示之竊盜案堅指被告甲○○確有參與，而未
    就所犯之全部案件泛指被告甲○○都有參與，且被告甲○○
    於本院審理時亦自承與丙○○、壬○○並無怨隙，衡情渠等
    應無故意誣陷被告甲○○之理。再參諸被告甲○○於警詢時
    供稱：伊認識辛○○、丙○○、壬○○等3 人，辛○○目前
    使用與伊連絡之門號為0000000000號，伊與他為朋友關係等
    語（見偵一卷第91頁），並未提及其與辛○○、丙○○、壬○○等人有何恩怨；其又稱：他們（指辛○○等人）只是要
    伊幫忙找挖土機買主，門號0000000000號行動電話是伊拿給
    辛○○使用，是辛○○怕被監聽，伊才拿給他使用等語（見
    偵一卷第97頁），被告甲○○於警詢時另又稱：辛○○、壬○○、丙○○等3 人於97年12月22日5 時許行竊被害人李福
    欽所有之鏟土機，案發後約5 、6 點（時間不確定）丙○○
    有以他行動電話傳一通「出事了」的簡訊至伊門號00000000
    00或0000000000（確定那一支）行動電話給伊，隔（23）日
    丙○○有來伊住處告訴伊他們偷東西被當事人發現之事等語
    （見藍一冊第15頁），亦可見被告甲○○與辛○○等人關係
    密切，且知辛○○等人偷竊之事，並為辛○○偷竊之贓物找
    買主，則辛○○、丙○○、壬○○等人指證被告甲○○就附
    表一竊盜犯行，事前由被告甲○○提供行竊目標參與謀議，
    事後分贓之情，應非虛妄。此外，附表一所示被害人失竊之
    情，復經被害人寅○○、黃廉鄉（旭登機電工程有限公司）
    ，癸○○、巳○○、戊○○、子○○、丁○○、許本安（中
    國海洋開發股份有限公司）、卯○○（高輝營工程股份有限
    公司）、丑○○、午○○、己○○、辰○○（開源營造股份
    有限公司）、報案人乙○○（佑通股份有限公司）等指述明
    確，並有贓物認領保管單8 紙、刑事案件報案附卷可稽，是
    被告甲○○上揭偷竊犯行罪證已甚明確，所辯要係卸責之詞
    ，不足採信，其犯行洵堪認定。
二、論罪科刑：
  (一)按刑法第321 條第1 項第3 款所謂之兇器，其種類並無限制
    ，凡客觀上足對人之身命、身體、安全構成威脅，且有危險
    性之兇器均屬之（最高法院79年台上字第5253號判例參照）
    ，附表一編號5.6.9.竊盜犯行所使用之工具螺絲起子1 支
    ，雖未扣案，然螺絲起子除把手外，係由金屬製成，質地堅
    硬，頂端尖銳，客觀上顯然足以對人之生命、身體、安全構
    成威脅，具有危險性，依社會通常觀念，可供兇器使用，係
    屬兇器無訛。
  (二)次按刑法分則或刑法特別法中規定之結夥二人或三人以上之
    犯罪，應以在場共同實施或在場參與分擔實施犯罪之人為限
    ，不包括同謀共同正犯在內；但如同謀共同正犯與其他共犯
    間共謀之犯罪，參與實施罪之人數，已合於刑法或其特別法
    規所定之結夥二人或三人以上之人數時，依共同正犯應就全
    部犯罪結果共負責任之理論，同謀共同正犯仍應與其他共同
    正犯負相同之刑責（最高法院98年度台上字第1949號判決參
    照）。被告甲○○就附表一之竊盜犯行，既僅參與事前謀議
    及事後分贓，而未親自為竊取行為，依上開最高法院判決意
    旨，自不能包括於刑法第321 條第1 項第4 款所規定之「結
    夥三人以上」中。
  (三)核被告甲○○所為，其就附表一編號1 之犯行，係犯刑法第
    320 條第1 項之普通竊盜罪；就編號9 之犯行，係犯刑法第
    321 條第1 項第3 款之帶兇器竊盜罪；就編號2.3.4.7.8.
    10.11.13.之犯行，係犯刑法第321 條第1 項第4 款之結夥三
    人以上竊盜罪；就編號5.6.之犯行，係犯刑法第321 條第
    1 項第3 、4 款之結夥三人以上帶兇器竊盜罪。被告甲○○就附表一編號1.9.之犯行，與壬○○、丙○○間；就附表
    一其餘各編號之犯行，與辛○○、壬○○、丙○○間，有犯
    意之聯絡及行為之分擔，均應依刑法論以共同正犯。
  (四)被告甲○○所犯如附表一所示14件竊盜，犯意各別，應予分
    論併罰。
  (五)被告甲○○有如事實欄一所示之通失傷害及違反毒品危害防
    制條例等前科，分別經法院判處有期徒刑1 年、6 月、4 月
    ，經裁定應執行刑為有期徒刑1 年7 月，於96年6 月4 日執
    行完畢之情，有台灣高等法院被告前案紀錄表在卷可按，其
    於上開有期徒刑執行完畢後5 年內，故意再犯本件有期徒刑
    以上之罪，應依刑法第47條第1 項規定以累犯論處，而加重
    其刑。
三、原審未予詳察，就被告甲○○被訴如附表一所示竊盜部分，
    諭知無罪，尚有未洽；檢察官上訴指摘原判決此部分諭知無
    罪為不當，非無理由，應由本院將原判決附表編號1 至14（
    即本判決附表一）部分撤銷。審酌被告甲○○不思以正當途
    徑謀取財物，與辛○○、丙○○、壬○○等人共同謀議行竊
    ，未及3 個月即偷竊14次，危害社會治安，所竊之物均價值
    不斐，損害被害人權益至鉅，及其僅提供行竊目標、參與謀
    議，未親自為竊取行為等一切情狀，爰予科處如附表一科刑
    欄所示之刑，並定應執行刑為有期徒刑5 年10月。未扣案行
    竊工具螺絲起子1 支，係共犯丙○○所有，供行竊所用之物
    ，且現仍置於丙○○家中，並未滅失等情，業據丙○○於本
    院另案98年度上易字第919 號原審審理時供明（見該案原審
    卷B 第87頁），應依刑法第38條第1 項第2 款宣告沒收（詳
    如附表一科刑欄所示）。
乙、辛○○、丙○○竊盜及壬○○強盜致人於死部分（即犯罪事
    實三部分）：
一、上開被告辛○○、丙○○、壬○○結夥竊取李福欽之推土機
    ，為李福欽發現，由家中衝出，而未能竊取得逞，李福欽追
    趕至挖土機旁，欲逮捕辛○○，辛○○遂徒步由對面巷道逕
    自逃離現場，丙○○則坐上壬○○駕駛之拖板車逃離之事實
    ，業據被告辛○○、丙○○於警詢、檢察官偵查、原審及本
    院審理時均坦承不諱（見偵(一)卷第5 至8 頁、第9 頁、第47
    、48、52至54、293 至296 、301 至305 、434 、435 頁，
    藍1 冊第41至61、170 至172 頁，原審重訴卷第205 至214
    、222 至226 頁、第325 頁、第326 頁），核與證人即同案
    被告壬○○於警詢、檢察官偵查、原審及本院審理時供述結
    夥行竊之情節相符（見警(二)卷第86至89頁，偵(一)卷第27至29
    、31至36、297 至301 、384 、385 頁，原審重訴卷第214
    至221 頁）。另證人即被害人李福欽之妻陳嘉玉、被害人鄰
    居鄭萬昌、在附近賣早點之林和龍於檢察官偵查時供述被告
    辛○○、丙○○與壬○○結夥竊取推土機之情節綦詳（見偵
    (一)卷第429 、430 、432 至434 頁，偵(五)卷第19至21頁），
    並有監視器翻拍照片14張、內政部警政署刑事警察局98年1
    月9 日刑紋字第0980002936號鑑驗書1 份在卷可稽（見藍2
    冊第357 至363 頁，偵(五)卷第48、49頁），應堪信為真實。
    是此部分被告辛○○、丙○○之自白已有相當之證據資料予
    以補強，且與事實相符，應堪採認。從而，本案事證明確，
    被告辛○○、丙○○之犯行均堪予認定，應依法論科。
二、訊據被告壬○○固不否認在上開時、地夥同同案被告辛○○
    、丙○○共同竊取被害人李福欽所有之推土機1 部，而於被
    害人李福欽發現後，駕駛系爭拖板車搭載被告丙○○逃離現
    場等事實，惟矢口否認有何準強盜致人於死犯行，辯稱：伊
    並無與被害人李福欽發生扭打，亦無脫免逮捕的情形，伊開
    車時，為閃避前方人車，不可能以手打被害人，至伊駕駛拖
    板車沒有直線行駛的原因，是因為被害人拉住車的方向盤，
    使車子偏向，伊將拖板車的方向盤扶正，本件不能證明伊有
    蛇行行為，若伊有要將被害人跌落車子的情形的話，只要緊
    急煞車就可以，不必要轉彎離開現場，而伊並沒有緊急煞車
    ，也沒有加速，也沒有煞車痕，所以伊沒有要讓被害人跌落
    地上死亡的故意云云。經查：
  (一)上開犯罪事實，除被告壬○○為脫免逮捕，駕駛拖板車快速
    蛇行，在短時間內多次快速轉彎等事實外，餘均據被告壬○○於警詢、檢察官偵查、原審及本院審理時坦承不諱（見警
    (二)卷第86至89頁，偵(一)卷第27至29、31至36、297 至301 、
    384 、385 頁，原審重訴卷第214 至221 頁），核與證人即
    同案被告辛○○、丙○○於警詢、檢察官偵查、原審及本院
    審理時坦述之情節相符（見偵(一)卷第5 至8 頁、第9 頁、第
    47、48、52至54、293 至296 、301 至305 、434 、435 頁
    ，藍1 冊第41至61、170 至172 頁，本院重訴卷第205 至21
    4 、222 至226 頁、第325 頁、第326 頁）。另據證人即現
    場目擊之陳嘉玉、鄭萬昌、黃秀惠、吳宗翰、林和龍、曾元
    龍於檢察官偵查時亦均證述綦詳（見偵(一)卷第428 至434 、
    458 、459 頁，偵(五)卷第19至21頁），並有監視器翻拍照片
    14張、被害人李福欽墜地處（三民區○○○路528 號前）照
    片7 張、現場採證照片113 張、內政部警政署刑事警察局98
    年1 月9 日刑紋字第0980002936號鑑驗書1 份在卷可稽（見
    藍2 冊第357 至363 、369 至372 、399 至455 頁，偵(五)卷
    第48、49頁），被告壬○○坦承之事實部分應堪採認。
  (二)至被告壬○○為脫免逮捕，駕駛拖板車快速蛇行，在短時間
    內多次快速轉彎等犯罪事實，亦據被告壬○○於警詢時坦承
    其當時行駛在高雄市○○路之行車時速為70至80公里等情（
    見警(二)卷第106 頁），顯見其當時之行車速度甚快；且證人
    即同案被告丙○○亦於警詢時供稱：壬○○開始駕車蛇行，
    時速60至70公里，行駛中有快速變換車道等語（見偵(一)卷第
    48、53頁），同案被告丙○○於警詢中為陳述時係當下直覺
    之陳述，對於案情記憶較為深刻，相較於事後種種有意識之
    迴避，受外力、人情等干擾程度較低，且同案被告丙○○與
    被告壬○○並無怨隙，當無故意陷害被告壬○○之必要，足
    認其上開警詢中之證述內容為真，可以知悉被告壬○○確有
    駕車快速蛇行之行為無疑；再參以證人即現場目擊之果子狸
    水果店店員吳宗翰亦於檢察官偵查及原審審理時均證稱：「
    97年12月間伊在果子狸公司上班，上班地址在高雄市○○路
    ，97年12月22日上午5 時多，伊有看到一部拖板車在路上行
    駛從我們店面前面行駛過，伊看到拖板車距離與明誠路口差
    不多有500 公尺，當時伊面向明誠路時，車子是從左至右邊
    開，伊是看到車子右側副駕駛座，整個車頭伊都有看到，伊
    看到拖板車上除了駕駛之外，還有一個沒有穿衣服的人站在
    駕駛座外面，位置大約在拖板車駕駛座左側車門後方，伊有
    聽到輪子摩擦地上的聲音，看到車子從伊前面由左至右開過
    去，就很快，但沒有直線行駛，車速很快，車子很快就過去
    了，該車就是開得很快，伊沒有聽到該車有無煞車聲音，伊
    於警詢當時是說『聽到輪胎很大的聲音』，是指車子摩擦很
    大聲『几』的聲音，就像賽車剛起步的聲音，果子狸大門口
    是明誠路與鼎山路交叉口，伊先聽到輪胎的聲音，再看到車
    子的時候，整台車已經轉到明誠路上過來了，轉彎的聲音伊
    有聽到，沒有看到，但從聲音來判斷，車速很快，伊看到拖
    板車有超過中間雙黃線，拖板車在雙黃線中間，車右側在正
    向車道，車左側在對向車道」等語（見偵(一)卷第428 、429
    頁，原審重訴卷第308 至310 頁），益徵被告壬○○駕駛拖
    板車確實快速行駛，且車身超越路中央之雙黃線，而非一直
    線前進，確有快速蛇行，並高速轉彎之駕駛行為甚明。另再
    參以卷附之被告壬○○駕車逃逸路線圖所示（見藍2 冊第35
    6 頁），被告壬○○駕車自行竊地點金鼎路第213 號開始，
    途經高雄市○○路、鼎新路、金山路、鼎山路、明誠一路，
    到達被害人李福欽墜車地點，距離僅有900 公尺，被告壬○○即轉彎4 次，亦足以認定被告壬○○確實有高速行駛，並
    在短時間內連續轉彎之駕駛行為無疑。綜合上述，在在均足
    認被告壬○○確於駕駛拖板車離開現場時，有快速蛇行，並
    在短時間內多次快速轉彎之駕駛行為無疑。
  (三)另被告壬○○於警詢時供稱：「當時因為伊與丙○○會害怕
    駕車逃離，伊知道人要是摔下去會有致命危險，也知道車輛
    高速行駛並且蛇行時，致人摔落地面，會有致命危險」等語
    （見偵(一)卷第35、36頁），顯見被告壬○○在客觀上確能預
    知被害人李福欽若自快速行駛中之拖板車墜下，會有致命危
    險，至為灼然。又被告壬○○在行竊失手後，為逃離現場，
    乃駕駛拖板車快速蛇行，並在短時間內多次快速轉彎，顯係
    欲以此方式脫免被害人李福欽之逮捕，自屬為脫免逮捕而施
    強暴行為甚明。被告壬○○辯稱：伊並無脫免逮捕之情形云
    云，要屬卸責之詞，不足採信。
  (四)又被害人李福欽在高雄市三民區○○○路528 號前，自高速
    行駛之拖板車上墜落地面，因而受有頭部外傷併顱骨多處骨
    折併嚴重腦水腫，硬腦膜下出血，蜘蛛膜下出血及腦脫疝、
    胸部挫傷併右側多根肋骨骨折、四肢及軀幹多處鈍挫傷等傷
    害，並於送醫急救無效後宣告死亡等事實，亦有97年12月24
    日高雄榮民總醫院診斷證明書1 紙、行政院國軍退除役官兵
    輔導委員會高雄榮民總醫院法醫參考病例摘要1 紙、死亡通
    知單1 紙、法務部法醫研究所鑑定報告書1 份、臺灣高雄地
    方法院檢察署相驗屍體證明書1 紙等資料在卷可稽（見偵(一)
    卷第170 至172 、490 至495 頁）。又被告壬○○在客觀上
    確實能預知被害人李福欽若自快速行駛中之拖板車墜下，會
    有致命危險之情形下，仍快速蛇行，並在短時間內多次快速
    轉彎，導致被害人李福欽體力不支，自拖板車上墜落，足認
    被告壬○○上開快速蛇行，並在短時間內多次快速轉彎之駕
    駛行為，與被害人李福欽之死亡結果間，有相當因果關係，
    至為灼然。
  (五)綜上，被告壬○○係與同案被告辛○○、丙○○結夥三人竊
    取被害人李福欽之推土機（俗稱山貓）時，為李福欽發現，
    因而行竊未得逞，被告壬○○即欲駕拖板車逃離，李福欽欲
    趕至，欲逮捕被告壬○○，跳上拖板車，被告壬○○明知李
    福欽在車上，仍駕拖板車急速蛇行，致使李福欽摔下車傷重
    死亡之事證已甚明確，被告所辯並未對李福欽施暴（即急速
    駕車逃離之方式）而致李福欽之犯行云云，要係避重就輕之
    詞，難以採信，其犯行亦堪認定。
三、論罪科刑
  (一)核被告辛○○、丙○○所為，均係犯刑法第321 條第2 項、
    第1 項第4 款之結夥三人以上竊盜未遂罪。渠二人與被告壬○○間，有犯意之聯絡及行為之分擔，應論以共同正犯。被
    告壬○○所為，則犯刑法第329 條、第328 條第3 項之準強
    盜因而致人於死罪。
  (二)被告辛○○前於89年間因竊盜案件，經原審法院以89年度易
    字第2509號判處有期徒刑10月，經本院以89年度上易字第17
    03號判決駁回上訴確定，於93年1 月20日縮短刑期執行完畢
    ；另被告壬○○前於95年間因施用毒品案件，經原審法院以
    95年度訴字第1778號判處有期徒刑8 月確定，而於96年5 月
    24日縮短刑期執行完畢，有臺灣高等法院被告全國前案紀錄
    表附卷可稽，其等於執行完畢5 年內，故意再犯本件有期徒
    刑以上之罪，均應依刑法第47條第1 項規定，以累犯論處，
    而加重其刑。
  (三)公訴意旨雖認被告壬○○如犯罪事實二所示之犯行係犯刑法
    第332 條第1 項之強盜故意殺人罪嫌；然查，公訴人據以認
    定被告壬○○上開犯行之證據，無非係以被告壬○○駕駛拖
    板車欲逃離現場之時，明知當時如自行駛中車輛摔下會有致
    命危險，仍發動拖板車逃離現場，而認其有準強盜後故意殺
    人之罪嫌，然據被告於警詢時供稱：因一直沒有辦法把山貓
    載上板車，結果山貓車主就跑出來，大聲喊叫「你們要幹嘛
    ！」車主先衝過去怪手那邊要抓辛○○，辛○○從怪手內跑
    出來，車主又要來開板車的車門，伊就將板車車門上鎖，同
    時間丙○○就從山貓處跑上板車來，因車主開門打不開，伊
    情急下就將板車駛離，沒想到車主就跳上板車，在板車後方
    用右手抓住車輛，左手一直大力打擊伊左邊駕駛座車窗玻璃
    ，大喊停車，伊不敢停車等語（見偵(一)卷第33頁），被害人
    李福欽當時既有以右手緊抓住車門，而車門處，通常係供人
    上車之用，必有可攀附之處，此與趴在引擎蓋上，因引擎蓋
    之造型及油漆關係，甚為光滑，亦較無處攀附，車行中極易
    滑落，如欲藉趴在引擎蓋上阻止駕駛人開車離去，實甚困難
    ，究有不同，上開調查證據結果顯示，被告壬○○雖在客觀
    上確能預知被害人李福欽若自快速行駛中之拖板車墜下，會
    有致命危險，然查無任何證據足認被告壬○○當時確有殺害
    被害人李福欽之犯意，且依案發當時情形判斷，被告壬○○
    於行竊失手後，急欲脫免逮捕，而駕駛拖板車快速蛇行，並
    在短時間內多次快速轉彎，其目的係為免於被害人之逮捕，
    無法認定被告壬○○有何欲置被害人於死地之意思，佐以被
    告壬○○與被害人素無嫌隙，實無動機在行竊不成之情形下
    即驟下毒手，欲置被害人於死地，益徵被告壬○○雖在客觀
    上確實能預知被害人李福欽若自快速行駛中之拖板車墜下，
    會有致命危險，然其主觀上並未預見該結果之發生。此外，
    查無其他積極證據足認被告壬○○有何為脫免逮捕而殺害被
    害人之行為及犯意，公訴意旨遽認被告壬○○係犯刑法第33
    2 條第1 項之強盜故意殺人罪嫌，尚有未洽，惟此部分與本
    件前開論罪科刑部分為基本社會事實同一，法院自得變更起
    訴法條，予以審理。
  (四)公訴意旨雖又認被告丙○○亦係犯刑法第332 條第1 項之強
    盜故意殺人罪嫌；公訴人據以認定被告丙○○上開犯行之證
    據，無非係以被告丙○○於坐上拖板車欲逃離現場之時，明
    知當時如自行駛中車輛摔下會有致命危險，被告丙○○仍催
    促同案壬○○發動車輛逃離現場，而認其有準強盜行為後故
    意殺人之犯嫌。然查，依本院上開調查證據結果，被告丙○○係於上開竊盜犯行遭被害人李福欽發覺後，欲坐上拖板車
    副駕駛座逃離現場，而依被告丙○○於警詢時所述：伊發現
    行竊敗露後，伊立即跳上副駕駛座，並對駕駛壬○○說：「
    好啊！走啊！開走啦！」，壬○○在行駛中跟伊說車窗旁邊
    有人在拍打玻璃，但是車子依然前進等語（見偵(一)卷第51、
    52頁），其嗣後於偵審中仍為相同之陳述，核與同案被告壬○○供述情節相符，足認被告丙○○係坐上拖板車副駕駛座
    ，並催促同案被告壬○○開車後，始知被害人李福欽已經攀
    附在拖板車上，尚不能僅以被告丙○○催促同案被告壬○○
    開車等情，逕認被告丙○○有何欲置被害人李福欽於死地之
    故意；再參以依卷附被告丙○○及同案被告壬○○之警詢、
    偵查及審判筆錄觀之，被告丙○○除上開在尚未知悉被害人
    李福欽已經攀附在拖板車上之情形下，催促同案被告壬○○
    開車外，並無任何催促、命令抑或建議同案被告壬○○為任
    何駕駛行為之話語，且佐以該拖板車係由同案被告壬○○所
    駕駛，是以，尚難認被告丙○○有何與同案被告壬○○合意
    欲置被害人於死地之意圖。至被告丙○○於案發後之當天11
    時49分47秒至52分8 秒，固曾以其使用之0000000000號行動
    電話與甲○○所有之0000000000號行動電話通話，告以：「
    我們昨天出事了，跑給別人追」、「牽太久，人家車主衝出
    來，之後我們就跟他打起來，財仔（即辛○○）有跑掉，我
    就跟車主扭打，全身都傷」、「我跟義仔（即壬○○）開車
    ，車主跳到我們車上，死不放手」、「我們開的很快，都甩
    不掉他，之後掉在路邊」之話語，有通訊監察譯文附卷足稽
    （見藍一冊第41～44頁），惟就上開通話之內容是否真實，
    被告丙○○於偵審中屢屢辯稱：該通話內容並不實在，是伊
    因欠甲○○錢，甲○○催討甚急，伊無法返還，才會騙甲○○，把事情講得嚴重一點，以免被甲○○威脅等語；質諸同
    案被告甲○○亦供稱：被告丙○○、許財興、壬○○等人確
    有欠伊12萬多元，伊要他們過年前，一定要還伊錢等語；且
    觀諸被告丙○○係於97年12月22日犯本案，然其與當日中午
    與甲○○之通話中，竟稱：「我們昨天出事了．．．」，時
    間上已有不對，且經原審當庭勘驗行竊現場監視錄影光碟，
    勘驗結果為：「33：30秒時有不明人士自畫面右側跑出，此
    時畫面上方的拖板車就往前駛離現場。該人士穿越畫面到對
    向車道」，有勘驗筆錄1 紙在卷可稽（見原審重訴卷第151
    頁），顯示拖板車向前行駛之前，並無任何被告丙○○與被
    害人李福欽扭打之畫面，足認被告丙○○並無為脫免逮捕，
    而對被害人施以強暴行為甚明。該通話內容即與實情不符，
    是被告丙○○辯解，應堪採信，殊難執該通話內容，遽認被
    告丙○○有對被害人施暴之事實。此外，查無其他被告丙○○於竊盜未遂後，為脫免逮捕而有對被害人李福欽施強暴行
    為之證據，亦無證據證明被告丙○○有何殺害被害人之行為
    及犯意，公訴意旨遽認被告丙○○係犯刑法第332 條第1 項
    之強盜故意殺人罪嫌，尚有未洽，惟此部分與本件前開論罪
    科刑部分為基本社會事實同一，本院自得變更起訴法條，予
    以審理。
四、原審因而適用刑法第28條、第321 條第2 項、第1 項第4 款
    、第329 條、第328 條第3 項、第47條第1 項，審酌被告辛○○、丙○○、壬○○正值青壯年，竟不妥思獲取財物之正
    當途徑以滿足其物質需求，猶為貪一時之慾，即任行竊取被
    害人李欽財之推土機，行為確有不當，且被告壬○○於竊取
    失手後，明知被害人李福欽攀附在拖板車上，竟為脫免逮捕
    ，仍駕駛拖板車快速蛇行，並在短時間內多次快速轉彎，致
    使被害人自拖板車上墜落，而導致死亡之結果，尤有不該，
    應予嚴懲，惟念被告辛○○、丙○○犯後能坦承犯行，態度
    尚稱良好，被告壬○○亦承認部分犯行等一切情狀，分別量
    處被告辛○○有期徒刑10月；被告丙○○有期徒刑8 月；被
    告壬○○有期徒刑13年。其認事用法皆無不合，量刑亦稱允
    當，檢察官上訴，以原審就被告辛○○竊盜部分量刑太輕，
    且未認與甲○○係共犯（然檢察官並未起訴甲○○有此部分
    竊盜犯行）；就被告壬○○、丙○○部分論處變更起訴法條
    ，未論處強盜故意殺人罪，均有未當；被告壬○○上訴以其
    於行竊李福欽之推土機未遂後，駕車逃離，但並未對李福欽
    以加速開車將之甩落地上之方式施暴，應不構成強盜致人於
    死罪，而指摘原判決此部分不當，皆無理由，均應予以駁回
    （被告三人已於99年7 月1 日與被害人家屬達成和解，有原
    審法院民事庭和解筆錄附卷足憑，併予明）。
丙、甲○○無罪部分：
一、公訴意旨另以：
  (一)被告甲○○與同案被告辛○○、丙○○、壬○○等人，犯如
    附表二所示之二次竊盜犯行未得逞（犯罪時間、地點、被害
    人、竊取物品、行為人、所帶之行竊工具均如附表二各編
    號所示），認被告甲○○犯有附表二各編號所示之罪嫌。
  (二)被告甲○○明知海洛因、甲基安非他命分別係毒品危害防制
    條例第2 條第2 項第1 、2 款所規定之第一、二級毒品，不
    得非法販賣，竟基於販賣第一級毒品海洛因及第二級毒品甲
    基安非他命牟利之犯意，先後為下列販賣行為，同案壬○○
    、丙○○、辛○○並因而累積積欠甲○○購買毒品價款約新
    臺幣（下同）12萬元）：
  1.於97年12月22日13時30分許，由丙○○開車搭載辛○○，至
    甲○○位在高雄市○鎮區○鎮街8 之12號住處，以7 千元之
    代價，向甲○○購賣海洛因供辛○○、壬○○等2 人施用。
  2.於97年12月間某日，由丙○○與壬○○共同前往甲○○上址
    住處，以6,000 元代價，向甲○○分別購得3,000 元之海洛
    因及3,000 元之甲基安非他命，供辛○○、壬○○、丙○○
    3 人施用。
  3.於98年1 月3 日23時30分許，由丙○○與壬○○同至甲○○
    上址住處，向甲○○購得10,000元之海洛因，供辛○○、壬○○等人施用。
  4.於98年1 月10日某時許，由壬○○開車搭載丙○○，至甲○○上址住處，向甲○○購得2,000 元之甲基安非他命，供丙○○施用，並購得6,000 元之海洛因供辛○○、壬○○施用
    。
  5.因認被告甲○○涉犯毒品危害防制條例第4 條第1 項之販賣
    第一級毒品罪嫌及同條例第4 條第2 項之販賣第二級毒品罪
    嫌。
二、按犯罪事實應依證據認定之，無證據不得認定犯罪事實。又
    不能證明被告犯罪者，應諭知無罪之判決，刑事訴訟法第15
    4 條第2 項、第301 條第1 項定有明文。又事實之認定，應
    憑證據，如未能發現相當證據，或證據不足以證明，自不能
    以推測或擬制之方法，為裁判基礎（最高法院40年台上字第
    86號判例參照）。且認定犯罪事實所憑之證據，雖不以直接
    證據為限，間接證據亦包括在內，然無論直接證據或間接證
    據，其為訴訟上之證明，須於通常一般之人均不致有所懷疑
    ，而得確信其為真實之程度者，始得據為有罪之認定，倘其
    證明尚未達到此一程度，而有合理之懷疑存在而無從使事實
    審法院得有罪之確信時，即應由法院諭知被告無罪之判決（
    最高法院40年台上字第86號、30年台上字第816 號、76年台
    上字第4986號判例意旨參照）。
三、經查：
  (一)公訴人認被告甲○○有附表二之竊盜犯行，係以共同被告壬○○、丙○○、辛○○之自白及指證為其論據，惟按被告或
    共犯之自白，不得作為有罪判決之唯一證據，仍應調查其他
    必要之證據，以察其是否與事實相符，刑事訴訟法第156 條
    第2 項定有明文。訊據被告甲○○堅決否認有附表二之竊盜
    犯行，且檢察官起訴附表二之2 件竊盜案，均查無被害人，
    亦無失竊之贓物可資佐證。此外，又乏其他確切事證足以證
    明被告甲○○有此部分犯行，則共犯壬○○、丙○○、辛○○等之自白並無其他補強證據可資證明與事實相符，渠等此
    部分被訴竊盜犯行，業經本院以98年度上易字第919 號判決
    無罪確定，則被告甲○○此部分被訴竊盜犯行，尚屬無從證
    明。
  (二)公訴人亦以同案被告辛○○、壬○○、丙○○三人證述向被
    告甲○○購買毒品之情，及有扣案丙○○之筆記本1 份，資
    為認定被告甲○○有販賣第一級毒品及第二級毒品之犯行；
    惟訊據被告甲○○堅詞否認有販賣第一級毒品及第二級毒品
    予辛○○等人之事實，辯稱：辛○○係向伊簽賭職棒，積欠
    伊12萬多元，被伊逼討甚急，而丙○○、壬○○與辛○○同
    住一處，三人因而對伊挾怨報復，而為不實之指證云云。經
    查：
    1.同案被告辛○○、壬○○、丙○○於警偵訊、原審及本院
      審理時，固均指證渠等係共同向被告甲○○購買海洛因、
      甲基安非他命供己施用等情，然查辛○○於警詢時係供稱
      ：伊每次都以7,000 元之代價向甲○○購買2.5 公克的海
      洛因毒品，前後共購買30次左右（見偵(一)卷第17頁）；另
      辛○○於檢察官偵查中供稱：97年12月22日並未向甲○○
      購買毒品云云（見偵(二)卷第38頁），然於原審審理時又改
      稱：97年12月22日下午丙○○開車載伊去甲○○家購買毒
      品，金額7,000 元到10,000元，是用現金買的云云（見原
      審重訴卷第253 頁），於本院審理時又證稱：向甲○○買
      海洛因毒品很多次，每次買7,000 元至12,000元之毒品，
      都是與壬○○與丙○○合資買的，最後買的時間是98年1
      月14日、15日等語（見本院99年2 月9 日筆錄），案被告
      許興才對於每次購買毒品之金額、時間，前後供述均非一
      致，已有可疑。另以同案被告壬○○於原審審理時供稱：
      伊與丙○○、辛○○3 人平分買毒品的錢，伊有負責向甲○○買毒品，是用現金，去過3 、4 次買海洛因，每次大
      概7,000 元買1 公克海洛因，伊確定不曾向被告甲○○買
      過甲基安非他命等語（見原審重訴卷第256 頁、第257 頁
      ），然於同次審判程序又改稱：曾與丙○○一起去甲○○
      家買一、二次安非他命，金額數量不記得云云（見原審重
      訴卷第258 頁）；其於本院審理時又證稱：伊有向甲○○
      買過一次第一級毒品，價錢7,000 元，重量1 公克，一半
      現金，一半欠款，付現金4,000 元，欠3,000 元，另與丙○○有去向甲○○買3 、4 次，丙○○上去買，伊在樓下
      等，三人合夥購買共4 、5 次等語（見本院99年2 月9 日
      筆錄）；同案被告壬○○究竟單獨一人前往向被告甲○○
      購買毒品，抑或與同案被告丙○○一同前往，前後供述不
      一，且所述購買毒品價格每1 公克海洛因7,000 元，亦與
      同案被告辛○○所述每2.5 公克7,000 元亦相去甚遠，而
      屬可疑；另就是否曾經向被告甲○○購買甲基安非他命，
      亦前後矛盾；可知同案被告壬○○上開供述並非一致，而
      非可採。另同案被告丙○○於警詢中供稱：伊向甲○○購
      買海洛因0.2 公克7,000 元云云（見藍1 冊第168 頁），
      要與上開同案被告壬○○所述購買毒品價格每1 公克海洛
      因7,000 元，及同案被告辛○○所述每2.5 公克7,000 元
      ，均相去甚遠，已屬可疑，且其於原審審理時供稱：97年
      12月間有向甲○○購買毒品，時間伊不確定，伊會找壬○○或是辛○○去，伊與壬○○去那次，6,000 元都是買海
      洛因，安非他命的錢只有1,000 或是2,000 ，因為伊等比
      較少吃安非他命云云（見原審重訴卷第251 頁），然其於
      檢察官偵查中則供稱：伊每一次買三、四千元安非他命云
      云（見偵2 卷第30頁）；於本院審理時又證稱：有向甲○○買第一級與第二級毒品，海洛因大約拿1 錢、半錢、1
      錢是六、七千元，大部分買的是7,000 元的海洛因，安非
      他命是另外買的，有時候不用錢，他會請，三人合資買，
      伊去買的比較多等語（見本院99年2 月9 日筆錄），同案
      被告丙○○就購買甲基安非他命之金額亦前後不一，是否
      可採，亦足滋疑。
    2.依上所述，同案被告辛○○、壬○○、丙○○於警詢、偵
      查、原審及本院審理時對於被告甲○○之指訴，前後不一
      ，互為矛盾，已非可採；且對照卷附之通訊監察譯文所示
      （見藍1 冊第266 至267 頁），亦未查有被告甲○○與同
      案被告辛○○、壬○○、丙○○聯絡販賣毒品之事宜。另
      扣案同案被告丙○○所有之筆記本上雖記載「阿興仔.12/
      00 00000＋7000(13:30)=100500；12/?＋3000×2 ＞1/0
      000000＋3000＝109500」（見扣押物品目錄表，偵(六)卷第
      169 至174 頁），而同案被告丙○○於本院審理時雖證稱
      ：該筆記本係記載向甲○○購買毒品的錢，12月22日是買
      7,000 元海洛因欠著，12月不知那一天買6,000 元，其中
      3,000 元現金，3,000 元欠著，1 月3 日買7,000 元海洛
      因等語（見本院99年2 月9 日筆錄），丙○○於本院所證
      亦與該筆記本之記載並不符合，是尚難由該筆記簿有數字
      記載，即認定係向被告甲○○購買毒品之款項。
    3.綜上所述，並無確切之事證足以證明被告甲○○有販賣第
      一級毒品及第二級毒品之犯行，被告甲○○此部分被訴犯
      罪，亦屬不能證明。
四、原審就被告甲○○被訴如附表二竊盜及販賣第一級毒品、第
    二級毒品之犯行，認並無確切證據證明，因而為無罪之諭知
    ，核無不合，檢察官上訴指摘原判決此部分諭知被告甲○○
    無罪為不當，非有理由，應予駁回。
丁、原判決就被告壬○○施用第一、二級毒品及被告甲○○施用
    第一、二級毒品及持有第二級毒品部分，業經判決確定，故
    不再論列。
據上論結，應依刑事訴訟法第369 條第1 項前段、第364 條、第
299 條第1 項前段、第368 條，刑法第28條、第320 條第1 項、
第321 條第3 款、第4 款、第47條第1 項、第38條第1 項第2 款
、第51條第5款，刑法施行法第1條之1，判決如主文。
本案經檢察官陳國全到庭執行職務。
中    華    民    國    99    年    7     月    20    日
                  刑事第四庭    審判長法  官  蕭權閔
                                      法  官  李嘉興
                                      法  官  陳吉雄
以上正本證明與原本無異。
甲○○竊盜部分不得上訴。
其餘部分如不服本判決應於收受本判決後10日內向本院提出上訴
書狀，其未敘述上訴理由者，並得於提起上訴後10日內向本院補
提理由書狀（均須按他造當事人之人數附繕本）「切勿逕送上級
法院」。
中    華    民    國    99    年    7     月    23    日
                                      書記官  郭蘭蕙
附錄本判決論罪科刑法條：
刑法第320條第1項
意圖為自己或第三人不法之所有，而竊取他人之動產者，為竊盜
罪，處5 年以下有期徒刑、拘役或5 百元以下罰金。
刑法第321條第1項第3、4款
犯竊盜罪而有左列情形之一者，處6 月以上、5 年以下有期徒刑
：
三、攜帶兇器而犯之者。
四、結夥三人以上而犯之者。
刑法第329條
竊盜或搶奪，因防護贓物、脫免逮捕或湮滅罪證，而當場施以強
暴脅迫者，以強盜論。
刑法第328條第3項
犯強盜罪因而致人於死者，處死刑、無期徒刑或 10 年以上有期
徒刑；致重傷者，處無期徒刑或 7 年以上有期徒刑。
附表一（有罪部分）：
┌──┬───┬───┬────┬────┬────┬───┬────┬──────┐
│編號│ 時間 │ 地點 │ 被害人 │竊取物品│行為人  │所攜帶│所犯法條│罪名及宣告刑│
│    │      │      │(告訴人)│        │        │之工具│        │            │
├──┼───┼───┼────┼────┼────┼───┼────┼──────┤
│ 1  │97年10│高雄市│寅○○  │神戶牌  │甲○○、│無。  │刑法第  │甲○○共同犯│
│    │月13日│鼓山區│        │SK50UR型│壬○○、│      │320條第1│普通竊盜罪，│
│    │上午11│裕誠路│        │挖土機（│丙○○  │      │項      │累犯，處有期│
│    │時前  │與南屏│        │機號YJO │        │      │        │徒刑陸月。  │
│    │      │路口  │        │I079）  │        │      │        │            │
├──┼───┼───┼────┼────┼────┼───┼────┼──────┤
│ 2  │97年12│高雄縣│癸○○  │小松牌PC│甲○○、│無。  │刑法第  │甲○○共同犯│
│    │月5日 │橋頭鄉│        │-200-5型│辛○○、│      │321條第1│結夥三人以上│
│    │下午2 │成功路│        │挖土機  │壬○○、│      │項第4款 │竊盜罪，累犯│
│    │時40分│202號 │        │        │丙○○  │      │        │，處有期徒刑│
│    │      │      │        │        │        │      │        │拾月。      │
├──┼───┼───┼────┼────┼────┼───┼────┼──────┤
│ 3  │97年12│高雄縣│巳○○  │挖土機（│甲○○、│無。  │刑法第  │甲○○共同犯│
│    │月12日│鳳山市│        │價值約45│辛○○、│      │321條第1│結夥三人以上│
│    │上午7 │國道1 │        │萬元）  │壬○○、│      │項第4款 │竊盜罪，累犯│
│    │時前  │號公路│        │        │丙○○  │      │        │，處有期徒刑│
│    │      │南向  │        │        │        │      │        │拾月。      │
│    │      │371.4 │        │        │        │      │        │            │
│    │      │公里處│        │        │        │      │        │            │
├──┼───┼───┼────┼────┼────┼───┼────┼──────┤
│ 4  │97年12│高雄縣│戊○○  │車牌號碼│甲○○、│無。  │刑法第  │甲○○共同犯│
│    │月18日│路竹鄉│        │100-TQ號│辛○○、│      │321條第1│結夥三人以上│
│    │上午7 │下坑村│        │自用大貨│壬○○、│      │項第4款 │竊盜罪，累犯│
│    │時前  │大德路│        │車、鋼筋│丙○○  │      │        │，處有期徒刑│
│    │      │277巷 │        │15公噸  │        │      │        │拾月。      │
│    │      │底    │        │        │        │      │        │            │
├──┼───┼───┼────┼────┼────┼───┼────┼──────┤
│ 5  │97年12│高雄縣│子○○  │鐵板18塊│甲○○、│螺絲起│刑法第  │甲○○共同犯│
│    │月20日│大寮鄉│        │        │辛○○、│子    │321條第1│結夥三人以上│
│    │上午7 │鳳林二│        │        │壬○○、│      │項第3、4│攜帶兇器竊盜│
│    │時前  │路826 │        │        │丙○○  │      │款      │罪，累犯，處│
│    │      │號前  │        │        │        │      │        │有期徒刑拾月│
│    │      │      │        │        │        │      │        │，未扣案之螺│
│    │      │      │        │        │        │      │        │絲起子壹支沒│
│    │      │      │        │        │        │      │        │收。        │
├──┼───┼───┼────┼────┼────┼───┼────┼──────┤
│ 6  │97年12│高雄縣│丁○○  │車牌號碼│甲○○、│螺絲起│刑法第  │甲○○共同犯│
│    │月22日│彌陀鄉│        │555-QL大│辛○○、│子    │321條第1│結夥三人以上│
│    │上午5 │中正東│        │貨車、  │壬○○、│      │項第3、4│攜帶兇器竊盜│
│    │時10分│路412 │        │200型挖 │丙○○  │      │款      │罪，累犯，處│
│    │前    │號    │        │土機1台 │        │      │        │有期徒刑拾月│
│    │      │      │        │        │        │      │        │，未扣案之螺│
│    │      │      │        │        │        │      │        │絲起子壹支沒│
│    │      │      │        │        │        │      │        │收。        │
├──┼───┼───┼────┼────┼────┼───┼────┼──────┤
│ 7  │97年12│高雄縣│佑通股份│壓圈9個 │甲○○、│無。  │刑法第  │甲○○共同犯│
│    │月24日│燕巢鄉│有限公司│、9 公尺│辛○○、│      │321條第1│結夥三人以上│
│    │上午8 │南下高│（報案人│長鋼扳樁│壬○○、│      │項第4款 │竊盜罪，累犯│
│    │時前  │速公路│乙○○）│20片    │丙○○  │      │        │，處有期徒刑│
│    │      │旁產業│        │        │        │      │        │拾月。      │
│    │      │道路旁│        │        │        │      │        │            │
├──┼───┼───┼────┼────┼────┼───┼────┼──────┤
│ 8  │97年12│高雄縣│佑通股份│9公尺長 │甲○○、│無。  │刑法第  │甲○○共同犯│
│    │月26日│燕巢鄉│有限公司│鋼板樁50│辛○○、│      │321條第1│結夥三人以上│
│    │上午8 │南下高│(報案人 │片      │壬○○、│      │項第4款 │竊盜罪，累犯│
│    │時前  │速公路│乙○○) │        │丙○○  │      │        │，處有期徒刑│
│    │      │旁產業│        │        │        │      │        │拾月。      │
│    │      │道路旁│        │        │        │      │        │            │
├──┼───┼───┼────┼────┼────┼───┼────┼──────┤
│ 9  │97年12│高雄市│中國海洋│車牌號碼│甲○○、│螺絲起│刑法第  │甲○○共同犯│
│    │月27日│前鎮區│開發股份│315-XY號│壬○○、│子    │321條第1│攜帶兇器竊盜│
│    │下午5 │興漁四│有限公司│自大貨車│丙○○  │      │項第3款 │罪，累犯，處│
│    │時10分│路2 號│用（保管│        │        │      │        │有期徒刑拾月│
│    │前    │旁人行│人庚○○│        │        │      │        │，未扣案之螺│
│    │      │道    │）      │        │        │      │        │絲起子壹支沒│
│    │      │      │        │        │        │      │        │收。        │
├──┼───┼───┼────┼────┼────┼───┼────┼──────┤
│ 10 │97年12│高雄市│高輝營造│TACON牌T│甲○○、│無。  │刑法第  │甲○○共同犯│
│    │月31日│楠梓區│工程股份│WR-850ND│辛○○、│      │321條第1│結夥三人以上│
│    │上午5 │大學東│有限公司│型壓路機│壬○○、│      │項第4款 │竊盜罪，累犯│
│    │時5分 │路62號│（保管人│l台、發 │丙○○  │      │        │，處有期徒刑│
│    │前    │      │卯○○）│電機2台 │        │      │        │拾月。      │
├──┼───┼───┼────┼────┼────┼───┼────┼──────┤
│ 11 │97年12│高雄縣│丑○○  │挖土機（│甲○○、│無。  │刑法第  │甲○○共同犯│
│    │月31日│仁武鄉│        │KOBELCO │辛○○、│      │321條第1│結夥三人以上│
│    │上午11│和平路│        │怪手）1 │壬○○、│      │項第4款 │竊盜罪，累犯│
│    │時前  │二段  │        │部      │丙○○  │      │        │，處有期徒刑│
│    │      │333號 │        │        │        │      │        │拾月。      │
│    │      │前    │        │        │        │      │        │            │
├──┼───┼───┼────┼────┼────┼───┼────┼──────┤
│ 12 │98年1 │高雄縣│午○○  │TCM牌743│甲○○、│螺絲起│刑法第  │甲○○共同犯│
│    │月2日 │永安鄉│        │型鏟土機│辛○○、│子    │321條第1│結夥三人以上│
│    │上午5 │保安路│        │（山貓）│壬○○、│      │項第3、4│攜帶兇器竊盜│
│    │時37分│5巷內 │        │1部、鐵 │丙○○  │      │款      │罪，累犯，處│
│    │      │      │        │爬梯2個 │        │      │        │有期徒刑拾月│
│    │      │      │        │        │        │      │        │，未扣案之螺│
│    │      │      │        │        │        │      │        │絲起子壹支沒│
│    │      │      │        │        │        │      │        │收。        │
├──┼───┼───┼────┼────┼────┼───┼────┼──────┤
│ 13 │98年1 │高雄縣│己○○  │YANIUER │甲○○、│無。  │刑法第  │甲○○共同犯│
│    │月3日 │岡山鎮│        │牌挖土機│辛○○、│      │321條第1│結夥三人以上│
│    │上午7 │本洲路│        │1部     │壬○○、│      │項第4款 │竊盜罪，累犯│
│    │時40分│371號 │        │        │丙○○  │      │        │，處有期徒刑│
│    │      │旁    │        │        │        │      │        │拾月。      │
├──┼───┼───┼────┼────┼────┼───┼────┼──────┤
│ 14 │98年1 │高雄縣│開源營造│鐵板8塊 │甲○○、│無。  │刑法第  │甲○○共同犯│
│    │月3日 │湖內鄉│股份有限│（價值約│辛○○、│      │321條第1│結夥三人以上│
│    │上午8 │東方路│公司（保│24萬元）│壬○○、│      │項第4款 │竊盜罪，累犯│
│    │時前  │與和平│管人謝榮│        │丙○○  │      │        │，處有期徒刑│
│    │      │路旁  │泰）    │        │        │      │        │拾月。      │
└──┴───┴───┴────┴────┴────┴───┴────┴──────┘
附表二（無罪部分）：
┌──┬───┬───┬────┬────┬────┬───┬────┐
│編號│ 時間 │ 地點 │ 被害人 │竊取物品│行為人  │所攜帶│所犯法條│
│    │      │      │(告訴人)│        │        │之工具│        │
├──┼───┼───┼────┼────┼────┼───┼────┤
│ 1  │97年12│高雄市│不詳（未│車號不詳│甲○○、│螺絲起│刑法第  │
│    │月初某│前鎮區│得手）  │車輛    │壬○○、│子    │321條第2│
│    │時許  │漁港中│        │        │丙○○  │      │項、第1 │
│    │      │二路與│        │        │        │      │項第3款 │
│    │      │南三路│        │        │        │      │        │
│    │      │口    │        │        │        │      │        │
├──┼───┼───┼────┼────┼────┼───┼────┤
│ 2  │不詳  │高縣鄉│不詳（未│200型挖 │甲○○、│無。  │刑法第  │
│    │      │大寮鄉│得手）  │土機    │辛○○、│      │321條第2│
│    │      │五寮15│        │        │壬○○、│      │項、第1 │
│    │      │右分14│        │        │丙○○  │      │項第4款 │
│    │      │T2199E│        │        │        │      │        │
│    │      │CO6 電│        │        │        │      │        │
│    │      │桿旁空│        │        │        │      │        │
│    │      │地    │        │        │        │      │        │
└──┴───┴───┴────┴────┴────┴───┴────┘

司法院資訊處製作；財團法人民間司法改革基金會備份。
